【裁判字號】    92,訴,891
【裁判日期】    920430
【裁判案由】    毒品危害防制條例
【裁判全文】
臺灣板橋地方法院刑事判決                          九十二年度訴字第八九一號
    公  訴  人  臺灣板橋地方法院檢察署檢察官
    被      告  乙○○
右列被告因違反毒品危害防制條例案件，經檢察官提起公訴（九十二年度毒偵字第一
五二號），本院判決如左：
    主  文
乙○○連續施用第一級毒品，累犯，處有期徒刑玖月，扣案之磅秤壹台及分裝袋貳佰
陸拾貳個均沒收；又連續施用第二級毒品，累犯，處有期徒刑柒月，扣案之吸食器壹
組、酒精燈壹個、玻璃球柒個、磅秤壹台及分裝袋貳佰陸拾貳個均沒收。應執行有期
徒刑壹年貳月，扣案之磅秤壹台、分裝袋貳佰陸拾貳個、吸食器壹組、酒精燈壹個及
玻璃球柒個均沒收。
    事  實
一、乙○○前有違反麻醉藥品管理條例、竊盜、妨害兵役及槍砲等前科，其中於民國
    （下同）八十八年間，因違反槍砲彈藥刀械管制條例案件，經臺灣基隆地方法院
    於同年八月二十日以八十八年度基簡字第六０一號判決，判處有期徒刑三月，如
    易科罰金以三百元折算一日確定，嗣於同年十二月十七日經易科罰金執行完畢。
    另於八十八年間，因施用第二級毒品案件，經依臺灣基隆地方法院二次裁定送觀
    察、勒戒，認均無繼續施用毒品之傾向，由臺灣基隆地方法院檢察署檢察官分別
    於八十八年四月十二日、同年十月十八日，以八十八年度偵字第九二一號、八十
    八年度偵緝字第四五三號為不起訴處分確定。詎猶不知悛悔，復基於施用第一級
    毒品海洛因及第二級毒品安非他命之概括犯意，自九十一年四月間某日起至同年
    十二月三日上午十時許止，在台北縣土城市○○路二六二號四樓住處，分別以將
    第一級毒品海洛因摻入香煙內及將第二級毒品安非他命置入吸食器內均加熱燒烤
    再吸食所產生煙霧之方式，分別施用第一級毒品海洛因及第二級毒品安非他命多
    次。嗣於九十一年十二月三日下午六時許，經警在上址查獲，並扣得其所有分別
    供己吸食毒品安非他命及毒品海洛因所用之吸食器一組、酒精燈一個、玻璃球七
    個、磅秤一台及分裝袋二百六十二個等物，及非其所有之第一級毒品海洛因（淨
    重二十六公克）、第二級毒品安非他命（淨重六十公克）及第三級毒品Ｋ他命（
    淨重三點五公克）。
二、案經臺北市政府警察局大同分局報請臺灣板橋地方法院檢察署檢察官偵查起訴。
    理  由
一、右揭事實，業據被告乙○○於警、偵訊及本院審理時均坦承不諱，且其為警查獲
    後所採集之尿液檢體，經送請台北市立療養院鑑驗結果，確呈安非他命類及鴉片
    類陽性反應，有該院九十一年十二月二十日煙毒尿液檢驗報告一份在卷足憑，此
    外，復有扣案之吸食器一組、酒精燈一個、玻璃球七個、磅秤一台及分裝袋二百
    六十二個等物可資佐證，堪信被告上開自白確與事實相符。本案事證已臻明確，
    被告犯行洵堪認定，應予依法論科。
二、查海洛因與安非他命，依其成癮性、濫用性及對社會危害性之程度，已分別為毒
    品危害防制條例第二條第二項第一款、第二款列為第一級毒品與第二級毒品。被
    告乙○○多次施用第一級與第二級毒品之犯行，所為核係犯毒品危害防制條例第
    十條第一項施用第一級毒品罪與第二級毒品罪。又被告施用海洛因、安非他命前
    後非法持有海洛因、安非他命之低度行為，應分別為施用海洛因、安非他命之高
    度行為所吸收，均不另論罪。被告先後多次施用海洛因、安非他命之行為，時間
    緊接，犯罪構成要件相同，顯基於概括犯意而為之，各應依刑法第五十六條連續
    犯之規定論以一罪，並加重其刑。被告所犯上開二罪，犯意各別，行為互殊，應
    予分論併罰。再查被告前有如事實欄所示之論罪科刑執行情形，有臺灣高等法院
    被告全國前案紀錄表一份在卷可稽，其於受有期徒刑之執行完畢後，五年以內再
    犯本件有期徒刑以上之罪，為累犯，應依刑法第四十七條之規定遞加重其刑。爰
    審酌被告之素行不端，曾因施用毒品歷經觀察、勒戒及強制戒治後，仍未能戒斷
    其施用毒品之惡習，再犯本件犯行，顯見其自制力薄弱，惟因施用毒品本質上屬
    被告自戕身體健康之行為，並無加害他人，再衡量其施用毒品時間之長短等一切
    情狀，量處如主文所示之刑，並依法定其應執行之刑，以示懲儆。
三、扣案之吸食器一組、酒精燈一個、玻璃球七個、磅秤一台及分裝袋二百六十二個
    ，均為被告乙○○所有，分別為供其犯本件施用第一級毒品海洛因及第二級毒品
    安非他命罪所用或供預備犯罪所用之物，業據其供陳在卷（見本院卷宗九十二年
    四月十六日審理筆錄），均應依刑法第三十八條第一項第二款規定宣告沒收。至
    扣案之第一級毒品海洛因（淨重二十六公克）、第二級毒品安非他命（淨重六十
    公克）及第三級毒品Ｋ他命（淨重三點五公克），雖係查獲之毒品，惟被告乙○
    ○於警詢和偵查時均辯稱為其友人崔福成（綽號「小崔」）所有並非其所有乙情
    （見甲○九十一年度毒偵字第四三一一號偵查卷內之警詢筆錄及九十一年十二月
    四日偵訊筆錄），是非其犯本件施用第一、二級毒品罪所用之物，本院爰不於此
    宣告沒收，併此敘明。
據上論斷，應依刑事訴訟法第二百九十九條第一項前段，毒品危害防制條例第十條第
一項、第二項，刑法第十一條前段、第五十六條、第四十七條、第五十一條第五款、
第三十八條第一項第二款，判決如主文。
本案經檢察官林建中到庭執行職務
中      華      民      國      九十二    年      四      月    三十    日
                                      臺灣板橋地方法院刑事第二庭
                                          法  官  陳  靜  茹
右正本證明與原本無異。
如不服本判決，應於判決送達後十日內向本院提出上訴狀。
                                          書記官  廖  美  紅
中      華      民      國      九十二    年      五      月     五     日
附錄本案論罪科刑法條全文
毒品危害防制條例第十條
施用第一級毒品者，處六月以上五年以下有期徒刑。
施用第二級毒品者，處三年以下有期徒刑。


司法院資訊處製作；財團法人民間司法改革基金會備份。
